臺灣新北地方法院三重簡易庭民事判決
111年度重簡字第957號
原      告  新安東京海上產物保險股份有限公司

法定代理人  陳忠鏗
訴訟代理人  謝京燁
訴訟代理人  聶寧  
訴訟代理人  羅天君
被      告  潘福正


上列當事人間請求侵權行為損害賠償事件，於民國111年6月30日
言詞辯論終結，本院判決如下：
    主  文
被告應給付原告新臺幣貳萬參仟玖佰捌拾貳元，及自民國一百一
十一年五月三日起至清償日止，按年息百分之五計算之利息。
原告其餘之訴駁回。
訴訟費用由被告負擔百分之十四，餘由原告負擔。
本判決原告勝訴部分得假執行。
    事實及理由
一、本件被告經合法通知，未於言詞辯論期日到場，查無民事訴
    訟法第386條所列各款情事，應准原告之聲請，由其一造辯
    論而為判決，合先敘明。
二、原告起訴主張：被告於民國109年7月10日23時22分許駕駛車
    牌號碼000-0000號營業小客車，沿新北市三重區仁愛街往自
    強路5段方向行駛，於行經仁愛街、仁愛街192巷口時因未注
    意車前狀況之過失，致與沿新北市三重區仁愛街192巷往元
    信二街方向行駛、亦有行經閃光紅燈路口即支線道車未讓幹
    道車先行之過失之原告所承保、訴外人林志仁所有並駕駛車
    號000-0000號自小客車（下稱系爭車輛）發生碰撞，系爭車
    輛因而受損，經送修後支出修復費用新臺幣（下同）177,22
    8元（含工資暨烤漆59,088元、材料費用116,690元、拖吊費
    1,450元），原告已依保險契約賠付被保險人上開修復費用
    ，依法取得代位求償權。為此，爰依侵權行為及保險法代位
    權之法律關係，提起本件訴訟，並聲明請求：被告應給付原
    告177,228元，及自起訴狀繕本送達翌日起至清償日止，按
    年息5%計算之法定遲延利息等事實，業據其提道路交通事故
    當事人登記聯單、新北市政府車輛行車事故鑑定會新北車鑑
    字第0000000號鑑定意見書、估價單、行駕照、統一發票、
    車損照片、賠款同意書等為證，並經本院依職權向新北市政
    府警察局三重分局調取本件車禍資料核閱屬實，有道路交通
    事故現場圖、道路交通事故當事人登記聯單、A3類道路交通
    事故調查紀錄表、事故現場照片等附卷可稽。被告已於相當
    時期受合法之通知，而於言詞辯論期日不到場，亦未提出準
    備書狀爭執，依法視同自認，堪認原告之主張為真實，是被
    告對於本件事故之發生，應負過失責任甚明。
三、按因故意或過失，不法侵害他人之權利者，負損害賠償責任
    ；又汽車、機車或其他非依軌道行駛之動力車輛，在使用
    中加損害於他人者，駕駛人應賠償因此所生之損害；另被保
    險人因保險人應負保險責任之損失發生，而對於第三人有損
    失賠償請求權者，保險人得於給付賠償金額後，代位行使被
    保險人對於第三人之請求權。但其所請求之數額，以不逾賠
    償金額為限，民法第184條第1項前段、第191條之2前段及保
    險法第53條第1項分別定有明文。又物被毀損時，被害人除
    得依民法第196條請求賠償外，並不排除民法第213條至第21
    5條之適用。而依民法第196條請求賠償物被毀損所減少之價
    額，得以修復費用為估定之標準，但以必要者為限（例如︰
    修理材料以新品換舊品，應予折舊）。本件系爭車輛因被告
    之過失受損，被告應負損害賠償責任，已如前述。查系爭車
    輛係於105年8月（推定於15日）出廠使用，有行照在卷可佐
    ，至109年7月10日受損時，已使用3年10月餘，而本件修復
    費用為177,228元（含工資暨烤漆59,088元、材料費用116,6
    90元、拖吊費1,450元），有卷附估價單、統一發票可佐，
    本院依「營利事業所得稅結算申報查核准則」第95條第8項
    規定：「固定資產提列折舊採用定率遞減法者，以1年為計
    算單位，其使用期間未滿1年者，按實際使用之月數相當於
    全年之比例計算之，不滿1個月者，以月計。」及依行政院
    所頒「固定資產耐用年數表」及「固定資產折舊率表」之規
    定，可知非運輸業用客車、貨車之耐用年數為5年，依定率
    遞減法每年折舊千分之369，依其最後一年之折舊額，加歷
    年折舊累積額，總和不得超過該資產成本原額之10分之9之
    計算方法，系爭車輛之折舊年數以3年11月計，其修理材料
    費折舊後之餘額為19,401元（計算式如附表所示，元以下四
    捨五入，下同）；至於工資暨烤漆部分，不因新舊車輛而有
    所不同，被告應全額賠償。此外，系爭車輛亦受有拖吊費1,
    450元之損害，合計被告應賠償原告之費用共79,939元（計
    算式：19,401元＋59,088元＋1,450元＝79,939元）。
四、惟按損害之發生或擴大，被害人與有過失者，法院得減輕賠
    償金額或免除之，民法第217條第1項定有明文。本件事故之
    發生，被告固有過失，惟系爭車輛駕駛人林志仁亦有行經閃
    光紅燈路口，支線道車未讓幹道車先行之過失，此有新北市
    政府車輛行車事故鑑定會新北車鑑字第0000000號鑑定意見
    書在卷可按，復為原告所不爭，足見林志仁對本件事故之發
    生與有過失，原告應承擔其過失責任。本院綜合雙方過失情
    節及相關事證，認林志仁之過失程度為十分之七，被告之過
    失程度為十分之三，是被告應賠償原告之金額應減為23,982
    元（計算式：79,939元×3/10＝23,982）。
五、從而，原告依侵權行為及保險法代位權之法律關係，請求被
    告給付23,982元，及自起訴狀繕本送達翌日即111年5月3日
    起至清償日止，按年息5%計算之法定遲延利息，為有理由；
    逾此部分之請求，則無理由，應予駁回。
六、本判決原告勝訴部分，係適用簡易程序所為被告敗訴之判決
    ，爰依職權宣告假執行。　　
中　　華　　民　　國　　111 　年　　6 　　月　　30　　日
                       法  官  趙義德
以上正本係照原本作成。
如不服本判決，應於送達後20日內，向本院提出上訴狀並表明上
訴理由，如於本判決宣示後送達前提起上訴者，應於判決送達後
20日內補提上訴理由書（須附繕本）。  
中　　華　　民　　國　　111 　年　　6 　　月　　30　　日
                       書記官  張裕昌

附表
-----
折舊時間           金額
第1年折舊值        116,690×0.369=43,059
第1年折舊後價值    116,690-43,059=73,631
第2年折舊值        73,631×0.369=27,170
第2年折舊後價值    73,631-27,170=46,461
第3年折舊值        46,461×0.369=17,144
第3年折舊後價值    46,461-17,144=29,317
第4年折舊值        29,317×0.369×(11/12)=9,916
第4年折舊後價值    29,317-9,916=19,401